【裁判字號】    92,上訴,2888
【裁判日期】    920923
【裁判案由】    違反槍砲彈藥刀械管制條例
【裁判全文】
臺灣高等法院刑事判決                          九十二年度上訴字第二八八八號
    上  訴  人
    即  被  告  甲○○
右上訴人即被告因違反槍砲彈藥刀械管制條例案件，不服臺灣桃園地方法院九十二年
度訴字第七０五號，中華民國九十二年六月十九日第一審判決（起訴案號：臺灣桃園
地方法院檢察署九十一年度偵字第一八二五二號），提起上訴，本院判決如左：
    主  文
上訴駁回。
    事  實
一、甲○○前因違反槍砲彈藥刀械管制條例、妨害公務案件，經台灣桃園地方法院以
    八十五年度訴字第一六四九號判決分別判處有期徒刑一年六月、八月並定其應執
    行之有期徒刑二年確定，又因違反肅清煙毒條例、麻醉藥品管理條例等案件，經
    台灣桃園地方法院以八十五年度訴字第一○五五號判決分別判處有期徒三年五月
    八月，上開四罪，經台灣桃園地方法院以八十六年度聲字第一二五七號裁定定應
    執行有期徒刑六年一月，於民國（下同）八十五年四月十九日假釋出監。嗣經撤
    銷假釋，應執行殘刑二年七月又四日，迄今尚未執行完畢。詎仍不知悔改，於九
    十一年九月底某日，由綽號「鹽巴」（乙○○）之成年男子，將其所持有之具殺
    傷力仿BERETTA廠半自動手槍製造之改造手槍乙支、具殺傷力仿SIGSAUER 廠半自
    動手槍之改造手槍乙支、具殺傷力直徑約八點五MM金屬彈頭之土造子彈二十三顆
    、具殺傷力直徑約九MM金屬彈頭之土造子彈二顆、具殺傷力直徑約八點五MM金屬
    彈頭之土造子彈六顆、具殺傷力由玩具金屬彈殼加裝直徑約九MM金屬彈頭之改造
    子彈十四顆、具殺傷力口徑九MM制式子彈七顆、槍砲主要組成零件之金屬槍管三
    枝、金屬彈頭八十二顆、底火連桿二十三顆等物，寄放在桃園縣中壢市○○路二
    十九號三一三室甲○○租屋處，而甲○○明知上揭物品係違禁品竟為之受寄代藏
    ，嗣於九十一年十月一日十六時三十分許，為警持台灣桃園地方法院九十一年度
    聲搜字第六十八號搜索票，搜索扣得具殺傷力仿BERETTA 廠半自動手槍製造之改
    造手槍乙支、具殺傷力仿SIGSAUER廠半自動手槍之改造手槍乙支、具殺傷力直徑
    約八點五MM金屬彈頭之土造子彈二十三顆、具殺傷力直徑約九MM金屬彈頭之土造
    子彈二顆、具殺傷力直徑約八點五MM金屬彈頭之土造子彈六顆、具殺傷力由玩具
    金屬彈殼加裝直徑約九MM之金屬彈頭之改造子彈十四顆、具殺傷力口徑九MM制式
    子彈七顆、槍砲主要組成零件之金屬槍管三枝、金屬彈頭八十二顆、底火連桿二
    十三顆、砂輪鑽頭十支、活動扳手一支、鋼刷一支、六角扳手五支、砂紙十一片
    、黏著劑二盒、槍漆一瓶、火焰噴槍一支、小型電鑽一支、切管器一支、鑽頭二
    十三支、鐵鋸二把、彈簧八支、鉗子三支、銼刀四把、通槍條二組、十字起子一
    支、大型電鑽台一具、第二級毒品安非他命十一點五公克、第一級毒品海洛因三
    十二點二公克（吸食毒品部分另案偵辦）。
二、案經桃園縣警察局大園分局移送台灣桃園地方法院檢察署檢察官偵查起訴。
    理  由
一、訊之上訴人即被告甲○○對於右開時地查獲違反槍砲彈藥刀械管制條例事實坦承
    不諱，惟以查獲物均屬綽號「鹽巴」（乙○○）之成年男子所有，寄放渠租屋處
    所，當時不知綽號「鹽巴」（乙○○）之成年男子寄放何物置辯。然右揭事實業
    據被告於警訊時供承在案，核與本件查獲之員警林睿均到庭證述搜索過程，及現
    場照片六張相符，並有具殺傷力仿BERETTA 廠半自動手槍製造之改造手槍乙支、
    具殺傷力仿SIGSAUER廠半自動手槍之改造手槍乙支、具殺傷力直徑約八點五MM金
    屬彈頭之土造子彈二十三顆、具殺傷力直徑約九MM金屬彈頭之土造子彈二顆、具
    殺傷力直徑約八點五MM金屬彈頭之土造子彈六顆、具殺傷力由玩具金屬彈殼加裝
    直徑約九MM之金屬彈頭之改造子彈十四顆、具殺傷力口徑九MM制式子彈七顆、槍
    砲主要組成零件之金屬槍管三枝、金屬彈頭八十二顆、底火連桿二十三顆等物扣
    案可證，而本件查獲之員警林睿均到庭証稱：「甲○○旁邊有一個黑色包包，內
    有搜出槍枝。」就所查獲之大型電鑽台、火焰噴槍、砂輪鑽頭等當時情況，則証
    稱：「（這些機器是放在那裡？）這些機器都放在小桌子附近。」而被告於警訊
    之初即自承：「我以前就曾經改造過子彈，所以自然就會改造。」則被告應對扣
    案之大型電鑽台、火焰噴槍、砂輪鑽頭等工具應不陌生，現場所查獲各項可供改
    造槍枝子彈之工具均非置於木箱，而係置放於小桌子附近，被告自難諉為不知，
    況被告於查獲時仍隨身攜帶裝有槍枝之黑色包包，其所辯不知情，應不足採。再
    扣案槍彈經送請鑑定，依內政部警政署刑事警察局九十一年十二月十七日刑鑑字
    第Ｚ000000000號鑑驗通知書所載稱：送驗槍枝管制編號000000
    0000號：認係由仿BERETTA 廠半自動手槍製造之金屬玩具手槍，更換土造金
    屬槍管改造而成之改造手槍，機械性能良好可擊發適用子彈，認具殺傷力。槍枝
    編號0000000000號：認係由SIGSAUER廠半自動手槍改造之金屬玩具手
    槍，更換土造金屬槍管改造而成之改造手槍，雖保險功能損壞惟不影響槍枝擊發
    功能，認具殺傷力。送驗子彈成品二十三顆，均係土造子彈，具直徑約八點五MM
    之金屬彈頭，可擊發認具殺傷力。送驗改造子彈成品八顆，認均係土造子彈，二
    顆具直徑約九MM之金屬彈頭，六顆具直徑約八點五MM之金屬彈頭，可擊發，認均
    具殺傷力。送驗改造子彈成品十四顆認均係由玩具金屬彈殼加裝直徑約九MM之金
    屬彈頭改造而成之改造子彈，可擊發，認均具殺傷力。改造子彈成品七顆，認均
    係口徑九MM制式子彈認具殺傷力等情。有該鑑驗通知書暨外觀相片十七張等在卷
    可証。參以被告前曾有違反槍砲彈藥刀械管制條例案件前科，此有前科紀錄表足
    憑，又本案扣案物品眾多，被告焉會有不知該些物品乃管制槍砲之理。是被告違
    反槍砲彈藥刀械管制條例犯行，已堪認定。
二、按寄藏與持有，均係將物置於自己實力支配之下，僅寄藏必先有他人之持有行為
    ，而後始為之受寄代藏而已，故寄藏之受人委託代為保管，其保管之本身，亦屬
    持有，不過，此之持有係受寄之當然結果。則單純之「持有」，固不包括「寄藏
    」，但「寄藏」之受人委託代為保管，其保管之本身所為之「持有」，既係「寄
    藏」之當然結果，法律上自宜僅就「寄藏」行為為包括之評價，不應另就「持有
    」予以論罪，最高法院七十四年度台上字第三四００號判例可資參照。核被告之
    所為，係違反槍砲彈藥刀械管制條例第十一條第四項之未經許可寄藏其他可發射
    子彈具有殺傷力之槍枝罪、第十二條第四項之未經許可寄藏子彈罪及第十三條第
    四項未經許可寄藏槍砲、彈藥主要組成零件罪。被告同時寄藏手槍、子彈及槍砲
    、彈藥組成零件，所犯前開三罪，為一行為觸犯數罪名，係想像競合犯，應刑法
    第五十五條規定，從較重之槍砲彈藥刀械管制條例第十一條第四項寄藏其他可發
    射子彈具有殺傷力之槍枝罪處斷。
三、被告上訴指稱其已供出本案槍砲之來源，因而破獲乙○○，請求依法減輕其刑云
    云。然查，按槍砲彈藥刀械管制條例第十八條第四項前段固規定：犯本條例之罪
    ，於偵查或審判中自白，並供述全部槍砲、彈藥、刀械之來源及去向，因而查獲
    或因而防止重大危害治安事件之發生者，減輕或免除其刑。惟本院觀之卷附偵查
    及原審筆錄，得知被告於偵查中僅陳稱：扣案之槍砲係一綽號「鹽巴」之男子所
    寄放，其不知「鹽巴」之真實姓名云云，直至原審審理時，其方供出「鹽巴」就
    是「乙○○」；另查乙○○目前雖因他案之槍砲彈藥刀械管制條例案件經台灣桃
    園地方法院檢察署檢察官偵查中（九十二年度偵字第一００九二號），但該案乃
    乙○○於九十二年元月十四日十三時三十分，在苗栗縣頭份鎮○○里○○路與中
    興街口經警盤檢其所駕駛之七Ｕ─四０五七號自小客車時，查獲其持有改造手槍
    等物品，此有乙○○之前科紀錄表及苗栗縣警察局頭份分局刑事案件報告書可參
    ，即此，被告前揭所稱：其已供出槍枝來源，並因而查獲乙○○云云，並非實在
    。因此其請求依法減輕其刑，自非有據。
四、原審基於以上相同之認定，並審酌被告品行、寄藏槍枝、子彈助長社會治安惡化
    ，實有非是，惟其係受託寄藏手槍、子彈時間非長，並未持以另犯他案，其手段
    、所生危害及犯後態度等一切情狀，判處有期徒刑二年六月，併科罰金新台幣十
    萬元，併就併科罰金刑部分諭知易服勞役之折算標準。並就扣案之仿BERETTA 廠
    半自動手槍製造之改造手槍乙支（槍枝管制編號0000000000）、具殺
    傷力仿SIGSAUER廠半自動手槍之改造手槍乙支（槍枝管制編號00000000
    000）、及驗餘具殺傷力直徑約八點五MM金屬彈頭之土造子彈拾陸顆、具殺傷
    力之土造子彈陸顆、具殺傷力由玩具金屬彈殼加裝直徑約九MM之金屬彈頭之改造
    子彈拾顆、具殺傷力口徑九MM制式子彈柒顆、槍砲主要組成零件之金屬槍管參枝
    、金屬彈頭捌拾貳顆、底火連桿貳拾參顆，為違禁物，依刑法第三十八條第一項
    第一款宣告沒收，至其餘原具殺傷力之子彈，經送鑑定試射而喪失效能，不另為
    沒收之諭知。另砂輪鑽頭十支、活動扳手一支、鋼刷一支、六角扳手五支、砂紙
    十一片、黏著劑二盒、槍漆一瓶、火焰噴槍一支、小型電鑽一支、切管器一支、
    鑽頭二十三支、鐵鋸二把、彈簧八支、鉗子三支、銼刀四把、通槍條二組、十字
    起子一支、大型電鑽台一具，非屬違禁物，又非被告所有，爰不予宣告沒收，第
    二級毒品安非他命十一點五公克（吸食毒品部分另案偵辦）、第一級毒品海洛因
    三十二點二公克，既已另行偵辦，應由審理該案之法院宣告沒收。原審判決除漏
    未引據現行法規所定貨幣單位折算新台幣條例第二條，應予更正補充外，其餘部
    分之認事用法俱無違誤，量刑亦稱允洽。被告上訴指摘原判決不當，並稱原審量
    刑過重云云，為無理由，應予駁回。
五、據上論斷，應依刑事訴訟法第三百六十八條，判決如主文。
本案經檢察官沈世箴到庭執行職務。
中      華      民      國    九十二    年      九      月    二十三   日
                              臺灣高等法院刑事第九庭
                                  審判長法  官  李  文  成
                                        法  官  洪  曉  能
                                        法  官  周  盈  文
右正本證明與原本無異。
如不服本判決，應於收受送達後十日內向本院提出上訴書狀，其未敘述上訴之理由者
並得於提起上訴後十日內向本院補提理由書（均須按他造當事人之人數附繕本）。
                                        書記官  余  姿  慧
中      華      民      國    九十二    年      九      月    二十三   日
附錄：本案論罪科刑法條全文
槍砲彈藥刀械管制條例第十一條
未經許可，製造、販賣或運輸第四條第一項第一款所稱其他可發射金屬或
子彈具有殺傷力之各式槍砲者，處五年以上有期徒刑，併科新臺幣一千萬
元以下罰金。
未經許可，轉讓、出租或出借前項所列槍砲者，處三年以上十年以下有期
徒刑，併科新臺幣七百萬元以下罰金。
意圖供自己或他人犯罪之用，而犯前二項之罪者，處無期徒刑或七年以上
有期徒刑，併科新臺幣一千萬元以下罰金。
未經許可，持有、寄藏或意圖販賣而陳列第一項所列槍砲者，處一年以上
七年以下有期徒刑，併科新臺幣七百萬元以下罰金。
第一項至第三項之未遂犯罰之。
槍砲彈藥刀械管制條例第十二條
未經許可，製造、販賣或運輸子彈者，處一年以上七年以下有期徒刑，併
科新台幣五百萬元以下罰金。
未經許可，轉讓、出租或出借子彈者，處六月以上五年以下有期徒刑，併
科新台幣三百萬元以下罰金。
意圖供自己或他人犯罪之用，而犯前二項之罪者，處三年以上十年以下有
期徒刑，併科新台幣七百萬元以下罰金。
未經許可，持有、寄藏或意圖販賣而陳列子彈者，處五年以下有期徒刑，
併科新台幣三百萬元以下罰金。
第一項至第三項之未遂犯罰之。
槍砲彈藥刀械管制條例第十三條
未經許可，製造、販賣或運輸槍砲、彈藥之主要組成零件者，處三年以上
十年以下有期徒刑，併科新台幣七百萬元以下罰金。
未經許可，轉讓、出租或出借前項零件者，處一年以上七年以下有期徒刑
，併科新台弊五百萬元以下罰金。
意圖供自己或他人犯罪之用，而犯前二項之罪者，處五年以上有期徒刑，
併科新台幣一千萬元以下罰金。
未經許可，持有、寄藏或意圖販賣而陳列第一項所列零件者，第六月以上
五年以下有期徒刑，併科新台幣三百萬元以下罰金。
第一項至第三項之未遂犯罰之。


司法院資訊處製作；財團法人民間司法改革基金會備份。
